【裁判字號】    98,重訴,7
【裁判日期】    980930
【裁判案由】    違反槍砲彈藥刀械管制條例等
【裁判全文】
臺灣臺南地方法院刑事判決               98年度重訴字第7號
公  訴  人  臺灣臺南地方法院檢察署檢察官
被      告  乙○○
選任辯護人  蘇正信律師
            蔡弘琳律師
            蔡進欽律師
上列被告因違反槍砲彈藥刀械管制條例等案件，經檢察官提起公
訴（97年度偵字第12526號），本院判決如下：
    主  文
乙○○未經許可，製造可發射子彈具有殺傷力之改造手槍，處有
期徒刑陸年陸月，併科罰金新臺幣貳拾萬元，罰金如易服勞役，
以新臺幣壹仟元折算壹日；扣案如附表一、二、四所示之物，以
及附表三所示未經射擊之改造子彈捌顆，均沒收。又以加害生命
之事恐嚇他人致生危害安全，處有期徒刑伍月。應執行有期徒刑
陸年拾月，併科罰金新臺幣貳拾萬元，罰金如易服勞役，以新臺
幣壹仟元折算壹日；扣案如附表一、二、四所示之物，以及附表
三所示未經射擊之改造子彈捌顆，均沒收。
    事  實
一、乙○○明知具有殺傷力之槍枝、子彈及其主要組成零件均屬
    管制物品，非經許可，不得持有、製造，竟基於製造具殺傷
    力之改造手槍及子彈之犯意，先於96年7、8月間某日，透過
    奇摩拍賣網站，向姓名年籍不詳之人購入附表一所示原本未
    具殺傷力之手槍，以及未含阻鐵之土造金屬槍管及土造金屬
    撞針等槍枝主要組成零件，並於購入後約隔1至2日，即在臺
    南市○區○○路25巷19號之4 住處內，使用附表四所示乙○
    ○所有之工具，透過用老虎鉗固定附表一所示手槍，將該手
    槍換裝購來之土造金屬槍管，並用鑽床、磨刻機鑽磨槍管，
    以及用砂輪機、砂輪、布輪研磨槍身及拋光之方式，而製造
    完成附表一所示具有殺傷力之改造手槍 3枝，且同時透過將
    火藥裝填入彈殼，彈殼底部加裝底火，並於彈殼前方加裝鉛
    彈頭之方式，製造完成具有殺傷力之改造子彈14顆。
二、乙○○嗣於 97年8月31日中午12時30分許，騎乘車牌號碼Ｈ
    ５６─３５１號機車搭載友人許琇喬行經臺南市○區○○路
    291巷32弄 43號前時，與甲○○駕駛之自用小客車擦撞，乙
    ○○因與甲○○發生口角，心生不滿，其明知當面開槍足以
    使人產生生命安全遭受危害之恐懼，竟仍萌生恐嚇之犯意，
    從其駕駛之上開機車之置物箱內，取出附表一編號 3所示製
    造完成且彈匣內裝有前揭改造子彈1 顆之改造手槍，當著甲
    ○○之面前對空發射1 槍，並恫稱「好膽不要走，要去叫人
    來」，以加害生命之事恐嚇甲○○，使甲○○心生畏懼，致
    生危害於安全，嗣甲○○趁乙○○未及注意之際，與之扭打
    ，且經住在開槍現場附近、聽聞槍聲而至開槍現場之洪嘉鴻
    協助奪下乙○○手持之前揭改造手槍，乙○○未及騎乘停在
    開槍現場之機車即行離開，洪嘉鴻嗣將前揭改造手槍交予據
    報到場之警員，且警方除在現場查獲開槍遺留之彈殼1 個外
    ，並依據乙○○所騎而停在現場機車之車牌號碼，循線查出
    乙○○之年籍資料，且至乙○○住處附近埋伏約 1小時未獲
    後，乙○○始自行至警局投案，並經警在乙○○位於臺南市
    ○區○○路25巷19號之4 住處內，搜索查獲附表一編號1、2
    所示之改造手槍、附表二所示之槍枝主要組成零件、附表三
    所示製造之改造子彈13顆以及附表四所示乙○○所有供製造
    改造手槍使用之工具。
三、案經臺南市警察局第六分局報請臺灣臺南地方法院檢察署檢
    察官偵查起訴。
    理  由
一、按被告以外之人於偵查中向檢察官所為之陳述，除顯有不可
    信之情況者外，得為證據，刑事訴訟法第 159條之1第2項定
    有明文，查蘇慶祿、洪嘉鴻於偵查中，以證人身分向檢察官
    所為之具結陳述，係被告乙○○以外之人於偵查中向檢察官
    所為之陳述，且未見有何顯不可信之情況，依上開規定，得
    為證據；又內政部警政署刑事警察局98年6月6日刑鑑字第09
    80064265號函及內政部98年7月7日內授警字第0980871142號
    函各1份，均係上開單位依刑事訴訟法第 206條第1項規定，
    受本院囑託進行鑑定而出具之書面鑑定報告，均屬於同法第
    159條第1項所指法律有規定得作為證據之情形，故上揭書面
    鑑定報告得為證據。再者，甲○○、許琇喬、蘇慶祿於司法
    警察調查中之陳述，及臺南市警察局第六分局扣押物品目錄
    表2份（見警卷第 17、43至46頁），及臺南市警察局第六分
    局扣押筆錄（見警卷14頁）、搜索扣押筆錄（見警卷第40至
    42頁）、同意書（見警卷第39頁）、臺南市警察局鑑識課現
    場勘查卷（偵卷第 45至55頁）各1份，以及內政部警政署刑
    事警察局97年10月1日刑鑑字第0970136804號、97年10月9日
    刑鑑字第0970136806號槍彈鑑定書各1份（見偵卷第 60至70
    、81至83頁），檢察官、辯護人及被告於本院調查證據時，
    均知曉為審判外之言詞及書面陳述，且至言詞辯論終結前均
    未聲明異議，本院審酌上開言詞及書面陳述作成之情況，認
    為適當，故依刑事訴訟法第 159條之5第2項規定，得為證據
    。再者傳聞法則係對於被告以外之人於審判外之言詞或書面
    陳述，亦即針對被告以外之人於審判外以言詞或書面所為之
    供述證據而為之規範，卷附查獲相片24張（警卷59至67頁）
    ，係以科學、機械之方式，對於所拍攝內容所為忠實且正確
    之記錄，性質上並非供述證據，應無刑事訴訟法第159條第1
    項規定之適用。
二、訊據被告對於上開事實均坦承不諱，核與證人甲○○、許琇
    喬於司法警察調查中，及蘇慶祿於偵訊中和審理中，以及洪
    嘉鴻於司法警察調查中和偵訊中之陳述情節相符，並有臺南
    市警察局第六分局扣押物品目錄表2份（見警卷第 17、43至
    46頁）、臺南市警察局第六分局扣押筆錄（見警卷14頁）、
    搜索扣押筆錄（見警卷第40至42頁）、同意書（見警卷第39
    頁）、臺南市警察局鑑識課現場勘查卷（偵卷第45至55頁）
    各1 份及本院98年8月31日勘驗筆錄（見審卷第109頁）以及
    查獲相片24張（警卷59至67頁）可稽，復有如附表一至四所
    示物品扣案為證，且如附表一、三所示由被告改造完成之手
    槍及子彈，經鑑定結果均認具有殺傷力（鑑定內容詳如附表
    一、三所示），而如附表二所示被告持有之物，經鑑定結果
    均屬槍枝之主要組成零件等情，有內政部警政署刑事警察局
    97年10月1日刑鑑字第0970136804號、97年10月9日刑鑑字第
    097013680 6號槍彈鑑定書、98年6月6日刑鑑字第098006426
    5號函各1份及內政部98年7月7日內授警字第0980871142號函
    各1份可憑（分見偵卷第60至70、81至83頁，審卷第 45至46
    、62至63頁），足認被告自白與上開事證相符，堪予採信。
    從而，本件事證明確，被告犯行洵堪認定。
三、核被告所為，係犯槍砲彈藥刀械管制條例第8條第1項之未經
    許可製造可發射子彈具有殺傷力之改造手槍罪、同法第12條
    第1項之未經許可製造子彈罪，以及刑法第305條以加害生命
    之事恐嚇他人致生危害於安全罪。被告未經許可持有如附表
    二所示槍枝之主要組成零件之行為，為製造改造手槍之階段
    行為，不另論罪；又製造改造手槍後持有改造手槍之低度行
    為，以及製造子彈後持有子彈之低度行為，分別各為製造之
    高度行為所吸收，均不另論罪。再按非法製造槍砲彈藥刀械
    等違禁物，所侵害者為社會法益，如果同時製造之違禁物，
    客體種類相同（同為手槍、或同為子彈，或同為爆裂物），
    縱令製造完成之客體有數個（如數支手槍、數支子彈、數顆
    爆裂物）仍屬單純一罪，不發生想像競合犯之問題，除非同
    時製造二種以上不同種類之違禁物客體（如同時製造手槍及
    子彈，或手槍及爆裂物），始有一行為觸犯數罪名之想像競
    合犯之問題（最高法院90年度臺上字第7213號判決可資參照
    ），故被告同時製造附表一所示之改造手槍及同時製造改造
    子彈14顆，各係同時製造種類相同之違禁物客體，各為單純
    一罪，且因同時製造改造手槍及子彈，係一行為觸犯槍砲彈
    藥刀械管制條例第 8條第1項之罪及同法第12條第1項之罪，
    為想像競合犯，依刑法第55條規定從重論以槍砲彈藥刀械管
    制條例第 8條第1項之罪。又上開槍砲彈藥刀械管制條例第8
    條第1項之罪與刑法第305條恐嚇罪二犯行，犯意各別、行為
    互異，應分論併罰之。
四、另按自首係對於未發覺之犯罪而為，如裁判上一罪其一部分
    已因案被司法警察發覺查獲，參酌最高法院 73年年度第2次
    刑庭會議決議意旨，且基於裁判上一罪，係以一罪論而在上
    無法分割之法理，雖在檢察官或司法警察訊問中陳述其未發
    覺部分之犯罪行為，並不符合刑法第62條自首之規定，不應
    認有自首之效力。證人即參與承辦本案之警員蘇慶祿除迭於
    偵訊及審理中證稱： 97年8月31日接獲通報前往開槍現場，
    現場有被告所騎之機車，被害人、附近之人稱係騎該機車之
    人開槍，我先在現場巡視有無留下之彈殼等跡證，等待鑑識
    科同仁到場進行採證，並依該機車之車牌號碼查車籍資料，
    得知車主為被告，再調出被告全部之戶籍資料及口卡，讓現
    場之人指認，當場就指認出係被告開槍，附近有一個人知道
    被告係住在鄰長或里長家之樓上，我們比對就確認被告為本
    件槍擊案之涉嫌人，同仁並至被告住處附近埋伏守候，約1
    小時後同仁電話告知被告要至分局說明，我們就回分局，被
    告至分局後，我有問在現場開槍之手槍是否其所有，其回答
    是，我有再問還有無其他槍械，被告表示沒有，只有這 1把
    ，其係自己買回來組裝，我想被告會自己買回來組裝，一定
    會買零件，當時我們懷疑除了開槍的那把槍外，被告還有其
    他槍枝或零件，我詢問是否可以讓我們至其住處查看，其同
    意，但所講之住址係其父親之住址，其也說並未住在該址，
    因本件係被告騎機車載4、5個鳥籠，與他車擦撞而生糾紛，
    我要被告帶我們去其養小鳥之住處，被告遂填自願搜索同意
    書後，帶領我們至其住處，在開始執行搜索前，被告並未向
    我們表示還有其他槍械、子彈，我們搜索被告房間外圍、客
    廳，已查獲除附表一編號1、2所示手槍以外之扣案物，最後
    搜索被告房間之衣櫥，上吊衣服之處已搜畢，只剩下衣櫥下
    方抽屜待搜索，我向被告說還有什麼東西，自己拿出來，被
    告就講衣櫥下方抽屜尚有槍枝，我們就從衣櫥下方抽屜搜出
    附表一編號1、2所示手槍等語外，尚於審理中稱：因為我們
    當時已打開衣櫥搜索上方吊衣服之處，只剩下衣櫥下方抽屜
    待搜索，即使被告不告知該抽屜內有槍，依照搜索程序也一
    定會搜到抽屜內之槍等語（見偵卷第86、87頁，審卷第96至
    106 頁）。故在被告於警方執行搜索時講出衣櫥下方抽屜尚
    有槍枝之前，警方依開槍現場之查證及採集之跡證，復於被
    告住處搜獲之槍枝主要組成零件、改造子彈及改造工具等物
    ，已有確切之根據而達到對被告產生其涉嫌持有改造手槍、
    製造改造手槍、改造子彈等犯罪之合理可疑程度，且實際上
    縱然被告未講出衣櫥下方抽屜置有槍枝，依搜索之執行亦可
    輕易查獲該抽屜內置放之附表一編號1、2所示之手槍，則本
    件被告所犯具有裁判上一罪關係之犯罪，該犯罪之一部分業
    遭警員發覺，依前開說明，本件即無自首規定之適用，附此
    敘明。
五、公訴意旨固認如附表五所示之物，同為被告持有之槍枝、彈
    藥主要組成零件，且被告係96年7、8月間購入持有槍枝、彈
    藥主要組成零件及附表編號1、2所示手槍，再將手槍改造成
    具有殺傷力，以及製造具有殺傷力之子彈，復於 97年3月中
    旬購入附表編號3 所示手槍，再將該手槍改造成具有殺傷力
    ，而認被告因持有槍枝、彈藥主要組成零件而犯槍砲彈藥刀
    械管制條例第 13條第4項之罪部分，與其另犯槍砲彈藥刀械
    管制條例第8條第1項製造改造手槍罪、同條例第 12條第1項
    製造子彈罪之間，係屬分論併罰之數罪等語，然查：
  (一)被告除於審理中堅詞其係於96年7、8月間某日，同時購入附
    表一所示原本未具殺傷力之手槍，以及未含阻鐵之土造金屬
    槍管及土造金屬撞針等槍枝主要組成零件，並於購入後約隔
    1至2日，即在住處內，使用附表四所示乙○○所有之工具，
    將該手槍換裝購來之土造金屬槍管，並用鑽床、磨刻機鑽磨
    槍管，以及用砂輪機、砂輪、布輪研磨槍身及拋光之方式，
    而製造完成附表一所示具有殺傷力之改造手槍3 枝，且同時
    透過將火藥裝填入彈殼，彈殼底部加裝底火，並於彈殼前方
    加裝鉛彈頭之方式，製造完成具有殺傷力之改造子彈14顆等
    語外，尚稱：我係基於改造槍枝之意，而購入上開槍枝主要
    組成零件等語，且查被告原於警詢中稱附表一編號 3之手槍
    係於96年7、8月間購入，97年1、2月間改造，96年12月間購
    入附表一編號2之手槍， 97年3月間購入附表一編號1之手槍
    及子彈並予改造云云，惟於97年9月1日偵訊中又先改稱：97
    年3月中旬購入附表一編號3之手槍並貫通槍管，96年7、8月
    間購入附表一編號1、2之手槍及子彈，並於96年7、8月間改
    造附表一編號1之手槍云云，復於97年12月2日偵訊中改稱：
    96年7、8月間購入槍枝零件，於96年7、8月間改造附表一編
    號1、3之手槍以及改造子彈云云，則被告先前於警詢、偵訊
    中關於購入附表一所示手槍、附表二所示槍枝主要組成零件
    之時間，以及改造手槍、子彈之時間之陳述，警詢、偵訊中
    未見一致（如附表一編號1之手槍，先稱係97年3月間購入並
    予改造，嗣又稱係96年7、8月間購入並予改造；而附表一編
    號2之手槍，先稱係 96年12月間購入，後又改稱96年7、8月
    間購入；而附表一編號3之手槍，先稱係97年3月間購入並予
    改造，後又改稱係96年7、8月間購入並予改造，前後陳述不
    一），自應以被告於審理中之陳述為可信。
  (二)從而，被告係同時購入槍枝主要組成零件、附表一所示原本
    未具殺傷力之手槍，並使用購入槍枝主要組成零件將該手槍
    製造成具有殺傷力，以及同時製造具有殺傷力之改造子彈，
    則其持有槍枝主要組成零件之行為，應評價為製造改造手槍
    之階段行為而不另論罪，且其同時製造改造手槍及改造子彈
    之行為，亦應評價為係一行為觸犯製造改造手槍罪及製造子
    彈罪二罪名之想像競合犯，而從重依製造改造手槍罪處斷，
    公訴意旨認為上開所為係屬分論併罰，容有誤會。再者附表
    五所示之物經鑑定結果，均非屬槍枝、彈藥主要組成零件，
    有內政部98年7月7日內授警字第0980871142號函可憑，公訴
    意旨認此亦為槍枝、彈藥主要組成零件，亦屬誤會，然因公
    訴意旨認持有附表五所示之物部分，與上開被告成立持有槍
    枝主要組成零件罪部分，本屬同一個持有行為，故不另為無
    罪之諭知。
六、爰審酌被告違法製造具有殺傷力之手槍、子彈，致使存有槍
    枝、子彈在社會上散布之虞，對於社會治安潛藏高度危險，
    復進行恐嚇行為，造成他人恐懼並危害社會安寧，然念其並
    未使用製造之槍彈傷害他人生命身體或從事其他不法活動，
    且犯後尚知坦承犯行，並清楚交待犯罪過程，犯後態度堪稱
    良好等一切情狀，量處如主文所示之刑，並併科如主文所示
    之罰金及諭知易服勞役之折算標準，以及定其應執行刑。扣
    案如附表一、二所示之物，以及附表三編號1、2所示未經射
    擊之子彈8顆，均屬違禁物，應均依刑法第 38條第1項第1款
    規定沒收，至於被告開槍射擊而殘留彈殼之子彈 1顆，以及
    附表三所示經試射而殘留彈殼之子彈 5顆，均已擊發而失其
    殺傷力，無庸併予宣告沒收；扣案如附表四所示之物，均為
    被告所有供本件製造手槍犯行使用之物，為被告供承在卷，
    均依刑法第 38條第1項第2款規定沒收。又附表一編號3所示
    手槍之彈匣，係被告與甲○○在開槍現場扭打時掉落，為甲
    ○○於警詢中陳明，且蘇慶祿於審理中亦稱：在開槍現場只
    有附表一編號 3所示無彈匣之手槍，找不到彈匣等語，則該
    彈匣既已掉落而未見蹤跡，且該物本身並無具備發射子彈殺
    傷人體之功能，為免執行困難，故不併予諭知沒收，併此敘
    明。
據上論斷，應依刑事訴訟法第299 條第1 項前段，槍砲彈藥刀械
管制條例第8條第1項、第12條第1項，刑法第11條前段、第305條
、第55條、第51條第5款、第42條第3項、第38條第1項第1款、第
2款，刑法施行法第1條之1，判決如主文。
本案經檢察官周盟翔到庭執行職務。
中    華    民    國    98    年    9     月    30    日
                  刑事第十庭審判長法  官  陳威龍
                                  法  官  高如宜
                                  法  官  盧鳳田
以上正本證明與原本無異。
如不服本判決應於收受本判決後10日內向本院提出上訴書狀，並
應敘述具體理由。其未敘述上訴理由者，應於上訴期間屆滿後20
日內向本院補提理由書狀（均須按他造當事人之人數附繕本）「
切勿逕送上級法院」。
                                  書記官  吳昕韋
中    華    民    國    98    年    9     月    30    日
附錄論罪科刑法條：
槍砲彈藥刀械管制條例第8條第1項：
未經許可，製造、販賣或運輸鋼筆槍、瓦斯槍、麻醉槍、獵槍、
空氣槍或第4條第1項第1款所定其他可發射金屬或子彈具有殺傷
力之各式槍砲者，處無期徒刑或5年以上有期徒刑，併科新臺幣1
千萬元以下罰金。
槍砲彈藥刀械管制條例第12條第1項：
未經許可，製造、販賣或運輸子彈者，處 1 年以上 7 年以下有
期徒刑，併科新台幣 500 萬元以下罰金。
刑法第305條：
以加害生命、身體、自由、名譽、財產之事，恐嚇他人致生危害
於安全者，處2年以下有期徒刑、拘役或3百元以下罰金。
附表一：
┌──┬─────────┬──────────────┐
│編號│  扣押物名稱      │鑑定結果                    │
├──┼─────────┼──────────────┤
│    │改造手槍1支（含彈 │認係改造手槍，由仿BERETTA廠 │
│ １ │匣1個，槍枝管制編 │M9型半自動手槍製造之槍枝，換│
│    │號0000000000）    │裝土造金屬槍管而成，擊發功能│
│    │                  │正常，可供擊發適用子彈使用，│
│    │                  │認具殺傷力。                │
├──┼─────────┼──────────────┤
│    │改造手槍1支（含彈 │認係改造手槍，由仿衝鋒槍製造│
│    │匣1個，槍枝管制編 │之槍枝，換裝土造金屬槍管而成│
│ ２ │號0000000000）    │，擊發功能正常，可供擊發適用│
│    │                  │子彈使用，認具殺傷力。      │
├──┼─────────┼──────────────┤
│    │改造手槍1支（未含 │認係改造手槍，由仿COLT廠半自│
│    │彈匣，槍枝管制編號│動手槍製造之槍枝，換裝土造金│
│ ３ │0000000000）      │屬槍管而成，擊發功能正常，可│
│    │                  │供擊發適用子彈使用，認具殺傷│
│    │                  │力                          │
└──┴─────────┴──────────────┘
 附表二：槍枝主要組成零件
┌──┬───────────────┬───────┐
│編號│  扣押物名稱                  │備  註        │
├──┼───────────────┼───────┤
│    │土造金屬槍管4支               │即起訴書附表一│
│ １ │                              │編號8所指短槍 │
│    │                              │管中未具阻鐵者│
├──┼───────────────┼───────┤
│    │土造金屬槍管2                 │即起訴書附表一│
│ ２ │                              │編號9所指長槍 │
│    │                              │管中未具阻鐵者│
├──┼───────────────┼───────┤
│    │土造金屬撞針、金屬撞針、土造金│即起訴書附表一│
│ ３ │屬撞針半成品共19支            │編號2所指槍枝 │
│    │                              │零件1盒中之部 │
│    │                              │分物品        │
└──┴───────────────┴───────┘
附表三：
┌──┬─────────┬──────────────┐
│編號│  扣押物名稱      │鑑定結果                    │
├──┼─────────┼──────────────┤
│    │改造子彈10顆，經鑑│認均係非制式子彈，由金屬彈頭│
│ １ │定試射後剩餘7顆。 │組合直徑8.9±0.5mm金屬彈頭而│
│    │                  │成，採樣3顆試射，可擊發，認 │
│    │                  │具殺傷力 。                 │
├──┼─────────┼──────────────┤
│    │改造子彈2顆，經鑑 │認均係非制式子彈，由金屬彈殼│
│ ２ │定試射後剩餘1顆。 │組合直徑8.9±0.5mm金屬彈頭而│
│    │                  │成，採樣1顆試射，可擊發，認 │
│    │                  │具殺傷力。                  │
├──┼─────────┼──────────────┤
│    │改造子彈1顆，經鑑 │認係非制式子彈，由金屬彈頭組│
│ ３ │定試射後剩餘0顆。 │合直徑7.9mm金屬彈頭而成，經 │
│    │                  │試射，可擊發，認具殺傷力。  │
└──┴─────────┴──────────────┘
附表四：
┌──┬────┬───┐
│編號│名稱    │數量  │
├──┼────┼───┤
│１  │鑽床    │1台   │
├──┼────┼───┤
│２  │砂輪機  │1台   │
├──┼────┼───┤
│３  │砂輪    │4顆   │
├──┼────┼───┤
│４  │布輪    │3顆   │
├──┼────┼───┤
│５  │老虎鉗  │1支   │
├──┼────┼───┤
│６  │磨刻機  │1台   │
└──┴────┴───┘
附表五：非屬槍枝、彈藥主要組成零件者
┌──┬─────────────┬──────────────┐
│編號│名      稱                │備     註                   │
├──┼─────────────┼──────────────┤
│ １ │鉛彈頭1盒                 │即起訴書附表一編號1所指之物 │
├──┼─────────────┼──────────────┤
│ ２ │土造金屬抓子鉤、金屬抓子鉤│即起訴書附表一編號2所指之物 │
│    │、金屬扳機、金屬保險鈕、金│（不含本判決附表三編號3所示 │
│    │屬撞針座、金屬機座、金屬撞│之物）                      │
│    │針卡榫與金屬棒狀物        │                            │
├──┼─────────────┼──────────────┤
│ ３ │塑膠滑套8隻               │即起訴書附表一編號3所指之物 │
├──┼─────────────┼──────────────┤
│ ４ │鐵質滑套3隻               │即起訴書附表一編號4所指之物 │
├──┼─────────────┼──────────────┤
│ ５ │槍枝護進桿1包             │即起訴書附表一編號5所指之物 │
├──┼─────────────┼──────────────┤
│ ６ │貝瑞塔槍枝彈匣3個         │即起訴書附表一編號6所指之物 │
├──┼─────────────┼──────────────┤
│ ７ │槍枝底座2個               │即起訴書附表一編號7所指之物 │
├──┼─────────────┼──────────────┤
│ ８ │短槍管1支（有阻鐵）       │即起訴書附表一編號8所指之物 │
│    │                          │（不含本判決附表三編號1所示 │
│    │                          │之物）                      │
├──┼─────────────┼──────────────┤
│ ９ │長槍管4支（有阻鐵）、金屬 │即起訴書附表一編號9所指之物 │
│    │管狀物與金屬頂桿座2支     │（不含本判決附表三編號2所示 │
│    │                          │之物）                      │
├──┼─────────────┼──────────────┤
│ １０ │槍身3支                   │即起訴書附表一編號10所指之物│
├──┼─────────────┼──────────────┤
│  │92彈匣2個                 │即起訴書附表一編號11所指之物│
└──┴─────────────┴──────────────┘


司法院資訊處製作；財團法人民間司法改革基金會備份。
